臺灣高等法院刑事判決
110年度原上訴字第34號
上  訴  人  臺灣士林地方檢察署檢察官
被      告  戴元星



選任辯護人  黃彥翔律師(法扶律師)          
上列上訴人因被告詐欺案件，不服臺灣士林地方法院109年度審
原訴字第20號，中華民國109年12月10日第一審判決（起訴案號
：臺灣士林地方檢察署109年度偵字第9976號、第13411號），提
起上訴，本院判決如下：
    主  文
原判決撤銷。
甲○○犯如附表一、二主文欄所示之罪，各處如附表一、二主文欄
所示之刑。應執行有期徒刑貳年伍月。
扣案之手機壹支沒收。
    事  實
一、甲○○於民國108年12月間加入綽號「小馬」、真實姓名林裕
    庭（檢察官飭警追查中）等人所屬以實施詐術為手段，而具
    有牟利性、結構性之詐欺集團，負責至便利商店領取帳戶資
    料包裹及以自動櫃員機提領款項等工作，其每次領取包裹之
    報酬為新臺幣（下同）8,000元至1萬元，每次提領款項之報
    酬則為提領金額之1％。其即與該詐騙集團成員分別為下列行
    為：
　㈠其於108年12月上旬某日招攬乙○○（所涉詐欺犯行業經臺灣士
    林地方法院109年度原訴字第1號判決確定）加入該詐騙集團
    後，即與綽號「小馬」、該詐欺集團行騙之成員、乙○○共同
    意圖為自己不法所有，基於三人以上詐欺取財之犯意聯絡，
    先由詐欺集團成員分別於如附表編號1、2所示之時間，以附
    表一編號1、2所示方式，向己○○、乙○○行騙，致己○○、乙○○
    陷於錯誤，應允提供帳戶之存摺、金融卡，並將存摺、金融
    卡以包裹方式寄至指定之便利商店，綽號「小馬」即通知甲○○至指定之便利商店領取帳戶存摺、金融卡，甲○○隨即指示
    乙○○至便利商店領取，乙○○乃於108年12月15日晚間，駕駛
    車牌號碼000-0000號自用小客車分別前往附表一編號1、2所
    示之便利商店領取放有帳戶存摺、金融卡之包裹（詳細詐騙
    時間、方式及乙○○領取包裹時間、地點，均如附表一編號1
    、2所示）後，返回桃園市○○區○○路00巷00號，並於翌（16
    ）日凌晨，將所領取之包裹交予甲○○，甲○○再依綽號「小馬
    」指示交由詐騙集團成員以供行騙使用。
　㈡詐欺集團成員收到甲○○所交付之己○○、乙○○上開帳戶之存摺
    、金融卡後，即與甲○○、乙○○、綽號「小馬」共同意圖為自
    己不法所有，基於三人以上詐欺取財、洗錢之犯意聯絡，由
    詐欺集團成員分別於附表一編號3、4所示之時間，以附表一
    編號3、4所示方式，向壬○○、丁○○行騙，致壬○○、丁○○陷於
    錯誤，因而於附表附表一編號3、4所示之時間，各轉帳20,1
    23元、29,989元至己○○、乙○○上開帳戶內，隨即遭詐騙集團
    成員提領一空，以掩飾、隱匿渠等詐欺取財犯罪所得之去向
    及所在。
　㈢其與綽號「小馬」、該詐欺集團行騙之成員共同意圖為自己
    不法所有，基於三人以上詐欺取財及洗錢之犯意聯絡，先由
    詐欺集團成員分別於附表二編號1至3所示之時間，以附表二
    編號1至3所示方式，向戊○○、丙○○、甲○○行騙，致使戊○○等
    人各自陷於錯誤，因而於附表二編號1至3所示之時間，將附
    表二編號1至3所示之金額以轉帳或現金存入如附表二編號1
    至3所示之帳戶內，綽號「小馬」即通知其持附表二編號1至
    3所示帳戶之金融卡提領帳戶內款項，其乃於附表二編號1至
    3所示之提領時間、地點，提領如附表二編號1至3所示之款
    項後，在新北市林口區某處，將全部款項交給綽號「小馬」
    ，以掩飾、隱匿渠等詐欺取財犯罪所得之去向及所在。嗣因
    己○○等人發現被騙乃報警處理，其於109年6月1日遭警持檢
    察官核發之拘票拘提到案，並扣得其用以與詐騙集團成員綽
    號「小馬」等人聯繫之手機1支。　
二、案經己○○、乙○○、壬○○、丁○○、戊○○、丙○○及甲○○告訴暨新
    北市政府警察局刑事警察大隊報告臺灣士林地方檢察署檢察
    官偵查起訴。
    理  由
壹、證據能力
一、按組織犯罪防制條例第12條第1項中段規定：「訊問證人之
    筆錄，以在檢察官或法官面前作成，並經踐行刑事訴訟法所
    定訊問證人之程序者為限，始得採為證據。」準此，被告以
    外之人於警詢時所為之陳述，關於組織犯罪防制條例之罪，
    固不具證據能力，惟上開規定，僅是針對違反組織犯罪防制
    條例之罪有關證據能力之特別規定，其他非屬組織犯罪防制
    條例之罪部分，例如加重詐欺、洗錢等罪，被告以外之人於
    審判外所為之陳述，不受上開特別規定之限制，仍應依刑事
    訴訟法相關規定，定其得否作為證據（最高法院103年度台
    上字第2915號判決意旨參照）。
二、查證人即共犯乙○○、證人即告訴人己○○、乙○○、壬○○、丁○○
    、戊○○、丙○○及甲○○於警詢時之陳述，依上開說明，固不得
    作為認定被告違反組織犯罪防制條例之證據，惟就被告犯加
    重詐欺、一般洗錢等罪部分，當事人、辯護人均未爭執證據
    能力，亦未於本院言詞辯論終結前聲明異議，經本院審認結
    果，上開證據均無違法取得或證明力明顯偏低之瑕疵，以之
    作為證據應屬適當，依刑事訴訟法第159條之5款規定，自有
    證據能力。
三、本判決下列認定事實所引用之非供述證據，並無證據證明係
    公務員違背法定程序取得之證據，且與本件待證事實具有自
    然之關聯性，且當事人、辯護人亦未爭執證據能力，自得為
    證據使用。　
貳、實體部分：
一、認定犯罪事實所憑證據及理由：
　　上開犯罪事實，迭據被告甲○○於警詢、偵查、原審及本院均
    坦承不諱，核與證人即乙○○於警詢中證述其因被告聯絡而至
    超商領取裝有帳戶存摺、金融卡之包裹情形相符，並據證人
    即告訴人己○○、乙○○、壬○○、丁○○、戊○○、丙○○及甲○○於警
    詢中證述遭騙過程綦詳，復有被告與乙○○間Messenger對話
    紀錄及微信對話紀錄、監視器錄影翻拍照片、統一超商貨態
    查詢系統資料、內政部警政署反詐騙諮詢專線紀錄表、中國
    信託商業銀行帳號000-000000000000號帳戶申登資料及存款
    交易明細、彰化商業銀行帳號000-00000000000000號帳戶多
    幣別帳號存款交易查詢表、熱點資料案件詳細列表及被告領
    款照片附卷可稽（見偵9976號卷第117-129、33、141、155
    頁、偵13411號卷第85-98、99-105、107-110、125-141頁）
    。此外，復有被告所有用以與詐騙集團成員綽號「小馬」等
    人聯繫之手機1支扣案足佐。可證被告之自白與事實相符，
    應堪採信。本件事證明確，被告上開犯行均堪予認定，應依
    法論科。
二、論罪
　㈠刑罰責任之評價與法益之維護息息相關，對同一法益侵害為
    雙重評價，是過度評價；對法益之侵害未予評價，則為評價
    不足，均為法之所禁。又加重詐欺罪，係侵害個人財產法益
    之犯罪，其罪數之計算，核與參與犯罪組織罪之侵害社會法
    益有所不同，審酌現今詐欺集團之成員皆係為欺罔他人，騙
    取財物，方參與以詐術為目的之犯罪組織。倘若行為人於參
    與詐欺犯罪組織之行為繼續中，先後多次為加重詐欺之行為
    ，因參與犯罪組織罪為繼續犯，犯罪一直繼續進行，直至犯
    罪組織解散，或其脫離犯罪組織時，其犯行始行終結。故該
    參與犯罪組織與其後之多次加重詐欺之行為皆有所重合，然
    因行為人僅為一參與犯罪組織行為，侵害一社會法益，屬單
    純一罪，應僅就「該案中」與參與犯罪組織罪時間較為密切
    之首次加重詐欺犯行論以參與犯罪組織罪及加重詐欺罪之想
    像競合犯，而其他之加重詐欺犯行，祗需單獨論罪科刑即可
    ，無需再另論以參與犯罪組織罪，以避免重複評價。查被告
    於108年12月間，加入本案詐騙集團，該詐欺集團係有3人以
    上，以實施詐術為手段，具有持續性及牟利性之有結構性組
    織，依上開說明，應就被告首次參與詐欺取財之犯行（即附
    表一編號1所示犯行），論以參與犯罪組織罪。
　㈡核被告所為，①就附表一編號1部分，係犯組織犯罪防制條例
    第3條第1項後段之參與犯罪組織罪、同條例第4條第1項之招
    募他人加入犯罪組織罪、刑法第339條之4第1項第2款之三人
    以上共同詐欺取財罪；②就附表一編號2部分，係犯刑法第33
    9條之4第1項第2款之三人以上共同詐欺取財罪；③就附表一
    編號3、4、附表二編號1至3部分，均係犯刑法第339條之4第
    1項第2款之三人以上共同詐欺取財罪及洗錢防制法第14條第
    1項之一般洗錢罪。
　㈢被告就附表一編號1至4部分，與乙○○、綽號「小馬」及該詐
    欺集團為此部分詐騙行為之成員；就附表二編號1至3部分，
    與綽號「小馬」及該詐欺集團為此部分詐騙行為之成員，均
    各有犯意聯絡及行為分擔，應分別論以共同正犯。　
　㈣被告就附表二編號1所示之告訴人戊○○、甲○○因被騙而為多次
    轉帳之行為，及被告就此部分被害人之款項為多次提領行為
    ，因時間密接、侵害同一法益，各行為之獨立性極為薄弱，
    應視為數個舉動之接續施行，均為接續犯。
  ㈤按組織犯罪防制條例第3條第1項後段之參與犯罪組織罪及第4
    條第1項之招募他人加入犯罪組織罪，兩罪之法定本刑雖同
    ，惟性質與行為態樣不同。考諸招募他人加入犯罪組織之立
    法意旨，犯罪組織招募之對象不限於特定人，且為防範犯罪
    組織坐大，無論是否為犯罪組織之成員，或被招募之人實際
    上有無因此加入犯罪組織，只要行為人有招募他人加入犯罪
    組織之行為，即有處罰之必要，以遏止招募行為。是參與犯
    罪組織與招募他人加入犯罪組織之行為，二者侵害之法益不
    同，亦不具行為客體之同一性，行為人實施其中一行為，難
    認會伴隨實現另一構成要件之行為，二者亦無階段關係可言
    ，顯非法規競合之補充或吸收關係。惟究應如何論處，應視
    具體個案實際參與、招募之行為態樣及主觀故意等，評價為
    想像競合犯或予以分論併罰。是行為人加入犯罪組織，於參
    與該組織之行為繼續中，本於便利該組織運作之同一目的，
    而招募他人加入該組織，亦即一行為觸犯上開二罪名，自應
    依想像競合犯論處，而非屬法規競合之擇一適用（最高法院
    109年度台上字第3475、4226號判決意旨參照）。查：被告
    於108年12月間加入本案詐騙集團，被告於參與詐欺集團之
    犯罪組織過程中，本於便利組織運作之同一目的，招募乙○○
    加入犯罪組織，由乙○○領取放有帳戶存摺、金融卡之包裹交
    由其轉交詐騙集團成員供作詐騙使用，以遂行與受招募者共
    同實施詐欺取財等犯行，是被告參與犯罪組織之時、地雖與
    招募他人加入犯罪組織、實施加重詐欺取財之時、地，在自
    然意義上並非完全一致，惟均係基於實施同一詐欺取財等犯
    行之單一犯罪目的，且時間上相互重疊，彼此亦具重要之關
    聯性，被告上揭參與犯罪組織、招募他人加入犯罪組織行為
    ，與其參與、招募後之首次加重詐欺取財罪（即附表一編號
    1部分），應論以想像競合犯，而從一重之三人以上共同詐
    欺取財罪處斷。起訴書證據並所犯法條欄雖未記載被告亦涉
    犯參與犯罪組織罪及招募他人加入犯罪組織罪之條文，惟起
    訴書之犯罪事實欄已明確記載此部分犯罪事實，自在起訴範
    圍，本院應併予審究。
　㈥被告就附表一編號3、4、附表二編號1至3部分，均係以一行
    為同時觸犯三人以上共同詐欺取財罪及一般洗錢罪，皆應從
    一重之三人以上共同詐欺取財罪處斷。起訴書雖漏未記載被
    告就附表一編號3、4、附表二編號1至3部分，亦涉犯一般洗
    錢罪，惟因與已起訴有罪之三人以上共同詐欺取財罪，有裁
    判上一罪關係，為起訴效力所及，本院亦已告知被告涉犯此
    罪名，無礙於被告防禦權，亦應併予審究。
  ㈦被告所為附表一編號1至4、附表二編號1至3所示之7次三人以
    上共同詐欺取財犯行，被害人不同，所侵害法益各異，顯係
    犯意各別，行為互殊，應予分論併罰。
　㈧按行為人以一行為觸犯組織犯罪防制條例第3條第1項後段之
    參與犯罪組織罪，及刑法第339條之4第1項第2款之加重詐欺
    取財罪，依刑法第55條前段規定從一重之加重詐欺取財罪處
    斷而為科刑時，於有預防矯治其社會危險性之必要，且符合
    比例原則之範圍內，由法院依組織犯罪防制條例第3條第3項
    規定，一併宣告刑前強制工作（最高法院刑事大法庭108年
    度台上大字第2306號裁定參照）。是以，行為人以一行為觸
    犯組織犯罪防制條例第3條第1項後段之參與犯罪組織罪及刑
    法第339條之4第1項第2款之加重詐欺取財罪，依想像競合犯
    規定，從一重之加重詐欺取財罪處斷而為科刑時，因所犯輕
    罪(參與犯罪組織罪)之刑罰以外之法律效果，即組織犯罪防
    制條例第3條第3項強制工作之規定，並未被重罪所吸收，仍
    應一併適用。惟該條例所規定之強制工作，性質上原係對於
    有犯罪習慣，或因遊蕩、懶惰成習而犯罪者，所為之處置，
    修正後該條例既已排除常習性要件，從而，本於法律合憲性
    解釋原則，依司法院釋字第471號關於行為人有無預防矯治
    其社會危險性之必要，及比例原則等與解釋意旨不相衝突之
    解釋方法，為目的性限縮，對犯該條例第3條第1項之參與犯
    罪組織罪者，視其行為之嚴重性、表現之危險性、對於未來
    行為之期待性，以及所採措施與預防矯治目的所需程度，於
    有預防矯治其社會危險性之必要，且符合比例原則之範圍內
    ，由法院依該條例第3條第3項規定，一併宣告刑前強制工作
    。查被告參與之詐欺犯罪組織，雖對於不特定社會大眾有一
    定侵害之危險性，然被告在本案之前，無科刑紀錄，有本院
    被告前案紀錄表可參，素行尚可，其所參與者係詐騙集團中
    領取包裹、提領詐騙款項之工作，並非前端施用詐術之人，
    也非集團上層，且可分得之報酬不高，其嚴重性、危險性較
    低，經本院科刑暨嗣後刑之執行，當能從中獲得警惕，足生
    預防矯治目的，故認無依組織犯罪防制條例第3條第3項規定
    宣告強制工作3年之必要。　
三、撤銷改判之理由：
　㈠原審認被告犯三人以上共同詐欺取財犯行，事證明確，予以
    論罪科刑，固非無見。惟查：⑴刑法第59條規定犯罪之情狀
    可憫恕者，得酌量減輕其刑，其所謂「犯罪之情狀」，與同
    法第57條規定科刑時應審酌之一切情狀，並非有截然不同之
    領域，於裁判上酌減其刑時，應就犯罪一切情狀（包括第57
    條所列舉之10款事項），予以全盤考量，審酌其犯罪有無可
    憫恕之事由（即有無特殊之原因與環境，在客觀上足以引起
    一般同情，以及宣告法定低度刑，是否猶嫌過重等等），以
    為判斷。被告為貪圖詐騙集團應允之報酬，而加入詐騙集團
    ，擔任領取包裹、提領詐騙款項之工作，是以其犯罪當時情
    狀，殊難認有何特殊原因或堅強事由，在客觀上足以引起一
    般同情，而認處以法定最低刑度猶嫌過重之情形，實無顯可
    憫恕之情，且被告於原審僅與告訴人戊○○1人達成和解，惟
    迄今未依和解筆錄履行，亦未賠償本案被害人任何款項，業
    據被告供承在卷，是本案尚無從依刑法第59條規定酌減其刑
    ，原審以其已與告訴人戊○○和解，即認有情輕法重，在客觀
    上足以引起一般之同情，堪資憫恕之處，就其所犯7罪，均
    依刑法第59條規定酌減其刑，實有未洽。⑵又被告所為尚涉
    犯參與犯罪組織罪、招募他人加入犯罪組織罪及一般洗錢罪
    ，已如前述，原判決僅認被告犯三人以上共同詐欺取財罪，
    就其餘之罪均未論處，亦有未當。檢察官以被告尚構成洗錢
    罪，及原審依刑法第59條規定酌減其刑未當為由，提起上訴
    ，為有理由，原判決既有上開可議之處，即屬無可維持，自
    應由本院予以撤銷改判。
　㈡爰審酌被告正值青年，竟不思以合法途徑賺取錢財，參與詐
    騙集團之犯罪組織為本案犯行，其犯罪之動機、目的、手段
    、本案被害人因遭詐騙所受之損失、遭詐騙之金額，及被告
    犯後坦承犯行，於原審與戊○○達成和解，惟未依和解筆錄履
    行，迄今均未賠償被害人，兼衡其於詐欺集團內之分工角色
    、參與程度、素行、智識程度、自陳之家庭生活、經濟狀況
    等一切情狀，量處如主文第二項所示之刑。本院衡酌被告所
    為7次加重詐欺取財犯行之間隔期間甚近，所侵害法益固非
    屬於同一人，然其各次於集團內之角色分工、行為態樣、手
    段、動機均相同，責任非難重複之程度顯然較高，如以實質
    累加之方式定應執行刑，處罰之刑度恐將超過其行為之不法
    內涵與罪責程度，爰基於罪責相當之要求，綜合評價各罪類
    型、關係、所侵害之法益、責罰相當原則等節，定其應執行
    刑，以示懲儆。
四、沒收：
　㈠被告已將告訴人己○○、乙○○所交付帳戶之存摺及金融卡交給
    其他詐騙集團成員使用，並未在被告持有中，亦未扣案，且
    上開帳戶已遭警方列為警示帳戶，使原帳戶之存摺、金融卡
    無法提領使用，應無價值，認無宣告沒收之必要。另被告始
    終供稱其係將所提領之全部款項交給詐騙集團成員，迄今尚
    未取得任何報酬等語，而卷內亦無證據證明其有取得報酬，
    故被告就此部分亦未取得犯罪所得，故無沒收問題。
　㈡扣案之手機1支，係被告所有，供其與詐騙集團成員綽號「小
    馬」等人聯繫之用，業據被告於本院供述明確，爰依刑法第
    38條第2項前段規定，宣告沒收。　
據上論斷，應依刑事訴訟法第369條第1項前段、第364條、第299
條第1項前段，判決如主文。
本案經檢察官林思吟提起公訴，檢察官蔡名堯到庭執行職務。 
中　　華　　民　　國　　110 　年　　8 　　月　　17　　日
                  刑事第十七庭  審判長法　官 鄭水銓
                                      法　官 沈君玲
                                      法　官 李世華
以上正本證明與原本無異。
如不服本判決，應於收受送達後20日內向本院提出上訴書狀，其
未敘述上訴之理由者並得於提起上訴後20日內向本院補提理由書
（均須按他造當事人之人數附繕本）「切勿逕送上級法院」。
                                      書記官 莊佳鈴
中　　華　　民　　國　　110 　年　　8 　　月　　17　　日
附錄：本案論罪科刑法條全文
中華民國刑法第339條之4
犯第339條詐欺罪而有下列情形之一者，處1年以上7年以下有期
徒刑，得併科1百萬元以下罰金：
一、冒用政府機關或公務員名義犯之。
二、三人以上共同犯之。
三、以廣播電視、電子通訊、網際網路或其他媒體等傳播工具，
    對公眾散布而犯之。
前項之未遂犯罰之。
洗錢防制法第14條
有第二條各款所列洗錢行為者，處7年以下有期徒刑，併科新臺
幣5百萬元以下罰金。
前項之未遂犯罰之。
前二項情形，不得科以超過其特定犯罪所定最重本刑之刑。
組織犯罪防制條例第3條
發起、主持、操縱或指揮犯罪組織者，處3年以上10年以下有期
徒刑，得併科新臺幣1億元以下罰金；參與者，處6月以上5年以
下有期徒刑，得併科新臺幣1千萬元以下罰金。但參與情節輕微
者，得減輕或免除其刑。
具公務員或經選舉產生之公職人員之身分，犯前項之罪者，加重
其刑至二分之一。
犯第1項之罪者，應於刑之執行前，令入勞動場所，強制工作，
其期間為3年。
前項之強制工作，準用刑法第90條第2項但書、第3項及第98條第
2項、第3項規定。
以言語、舉動、文字或其他方法，明示或暗示其為犯罪組織之成
員，或與犯罪組織或其成員有關聯，而要求他人為下列行為之一
者，處3年以下有期徒刑，得併科新臺幣3百萬元以下罰金：
一、出售財產、商業組織之出資或股份或放棄經營權。
二、配合辦理都市更新重建之處理程序。
三、購買商品或支付勞務報酬。
四、履行債務或接受債務協商之內容。
前項犯罪組織，不以現存者為必要。
以第5項之行為，使人行無義務之事或妨害其行使權利者，亦同
。
第5項、第7項之未遂犯罰之。
組織犯罪防制條例第4條
招募他人加入犯罪組織者，處6月以上5年以下有期徒刑，得併科
新臺幣1千萬元以下罰金。
成年人招募未滿十八歲之人加入犯罪組織者，依前項規定加重其
刑至二分之一。
以強暴、脅迫或其他非法之方法，使他人加入犯罪組織或妨害其
成員脫離者，處1年以上7年以下有期徒刑，得併科新臺幣2千萬
元以下罰金。
前項之未遂犯罰之。
附表一
編 號 告訴人 被害人 詐騙時間、方式 詐得財物 主      文 1 己○○ 詐騙集團成員以暱稱徐慧慧於FB網站上po文，己○○於108年12月7日看到該po文，加該人為LINE好友，該詐騙集團成員即以LINE通訊軟體向己○○佯稱：海天聯合事務所缺兼職人員，提供帳戶供公司使用，期薪1萬元，月領3萬元云云，致己○○信以為真，於同月13日9時15分許，在屏東縣○○鎮鎮○路00000號7-11鎮海門市，將其所有臺灣銀行帳號000-000000000000號帳戶之存摺及金融卡寄至臺北市○○區○○○路0段000○000號7-11湧久門市。乙○○於108年12月15日22時18分許，至7-11湧久門市，領取己○○帳戶之存摺、提款卡後交給被告。 己○○所有臺灣銀行000-000000000000號帳戶之存摺及金融卡 甲○○犯三人以上共同詐欺取財罪，處有期徒刑壹年貳月。  2 乙○○ 詐騙集團成員於108年12月12時12分許前某時，以FB私訊乙○○，接著以LINE通訊軟體與之聯繫，佯稱：求職兼職，每月可領3萬元，只需提供帳戶之存摺、金融卡云云，致乙○○信以為真，於同月12日12時12分許，至臺中市○區○○路0段000號7-11華太門市，將其所有臺灣銀行帳號000-000000000000號帳戶之存摺及金融卡寄至臺北市○○區○○○路0段0000號7-11延年門市。乙○○於108年12月15日22時9分許，至7-11湧久門市，領取乙○○上開帳戶之存摺、提款卡後交給被告。 乙○○所有臺灣銀行000-000000000000號帳戶之存摺及金融卡 甲○○犯三人以上共同詐欺取財罪，處有期徒刑壹年。 3 壬○○ 詐騙集團成員佯裝網路賣家、郵局人員，自108年12月17日17時許，接續撥打電話給壬○○，佯稱：網路購物商品條碼有誤，誤刷成12筆690元之帳款，請依郵局專員指示操作郵局APP操作云云，致使壬○○信以為真，依指示操作郵局APP，而於同日19時45分許，轉帳20,123元至上開己○○帳戶。 20,123元 甲○○犯三人以上共同詐欺取財罪，處有期徒刑壹年。 4 丁○○ 詐騙集團成員佯裝DHC公司及富邦銀行人員，自108年12月16日15時46分許，接續撥打電話給丁○○，佯稱：其108年9月份消費訂單遭後端人員誤植，會被銀行多扣款項，請依富邦銀行人員指示至自動櫃員機操作，以協助解除設定，致使丁○○信以為真，至高雄市○○區○○路000號元大銀行小港分行，操作自動櫃員機，而於同日16時35分許，轉帳29,989元至乙○○上開帳戶內。 29,989元 甲○○犯三人以上共同詐欺取財罪，處有期徒刑壹年。 
附表二：被告提領之時間、金額
編號 告訴人 被害人 詐騙時間及方式 被告提款之時間、地點、金額 主     文  1 戊○○ 詐騙集團成員佯裝為「愛新鮮-iFresh」客服人員、第一銀行行員，自108年12月24日19時許起，接續撥打電話給戊○○，佯稱：其使用之信用卡有多筆消費疑似遭盜刷，可發文給第一銀行處理，請依第一銀行行員指示操作網路銀行云云，致使戊○○信以為真，乃於彰化縣○○市○○路住處依指示使用網路銀行，而於同日20時48分許、21時2分許，各轉帳49,987元、30,987元至彰化商業銀行帳號000-00000000000000號帳戶內。 ①108年12月24日20時56分許，在新北市○○區○○○路0段000號1樓，以自動櫃員機各提領3萬元、3萬元。 ②同日21時2分許，在新北市○○區○○○路0段000○000號1樓，以自動櫃員機提領10,005元。　 甲○○犯三人以上共同詐欺取財罪，處有期徒刑壹年貳月。       108年12月24日20時56分許，在新北市○○區○○○路0段000號1樓，以自動櫃員機提領9千元。 甲○○犯三人以上共同詐欺取財罪，處有期徒刑壹年。      2 丙○○ 詐騙集團成員佯裝為樂天會計部門人員、台新銀行行員，自108年12月24日19時53分許，接續撥打電話給丙○○，佯稱：因弄錯其網路購買商品資料，變成經銷商，為解除錯誤，請台新銀行行員協助解除錯誤、請依台新銀行行員指示操作網路銀行云云，致使丙○○信以為真，乃於臺中市○○區住處依指示使用網路銀行，而於同日20時54分許，轉帳9,987元至上開彰化商業銀行帳戶內。   3 甲○○ 詐騙集團成員佯裝為東京購物網客服人員、銀行行員，自108年12月24日17時許，接續撥打電話給甲○○，佯稱：其網路購物資料，因電腦操作錯誤，誤加至其他團購清單，請依銀行行員指示操作自動櫃員機云云，致使甲○○信以為真，乃至高雄市○○區○○○路0000號鳳山郵局，操作自動櫃員機，而接續①於同日19時許，轉帳29,999元至中國信託商業銀行帳號000-000000000000號帳戶內；②於同日19時35分許，在鳳林區中山東路88號7-11超商內，操作自動櫃員機，存款3萬元至上開中國信託商業銀行帳戶內；③於同日19時48分許，在鳳林區瑞興路120號全家便利超商內，操作自動櫃員機，轉帳29,985元至上開中國信託商業銀行帳戶內。 ①108年12月24日19時20分許、19時21分許，在新北市○○區○○路0段000號，以自動櫃員機各提領2萬元、1萬元。 ②同日19時41分許、19時42分許，在新北市○○區○○路000號，以自動櫃員機提領2萬元、1萬元。 ③同日20時4分許，在新北市○○區○○路000號，以自動櫃員機提領3萬元。　 甲○○犯三人以上共同詐欺取財罪，處有期徒刑壹年貳月。